【裁判字號】    99,易,1646
【裁判日期】    991230
【裁判案由】    竊盜
【裁判全文】
臺灣臺南地方法院刑事判決              99年度易字第1646號
公  訴  人  臺灣臺南地方法院檢察署檢察官
被      告  陳雅玲
上列被告因竊盜案件，經檢察官提起公訴（99年度偵字第14320
號），被告就被訴事實為有罪之陳述，本院以簡式審判程序審理
後，判決如下：
    主  文
陳雅玲犯竊盜罪，處拘役伍拾伍日，如易科罰金，以新臺幣壹仟
元折算壹日；緩刑貳年。
    事  實
一、本件之犯罪事實及證據，除如附件（即檢察官起訴書）所示
    犯罪事實第8列之「綠的藥皂1組」後增加「、極亮雙效精華
    及TIFFA雙用眼線」；證據部分增加被告陳雅玲於審理中（
    見本院卷第7、25、26頁）之自白外，其餘均引用附件之記
    載。
二、核被告陳雅玲所為，係犯刑法第320條第1項之竊盜罪。爰審
    酌被告並無前科，有臺灣高等法院被告前案紀錄表及臺灣臺
    南地方法院檢察署刑案資料查註紀錄表在卷可稽，一時貪圖
    小利，竊取大賣場物品之動機，暨其犯罪之手段、所生危害
    、所竊財物之價值、智識程度、生活狀況及於審理中坦承犯
    行等一切情狀，量處如主文所示之刑，並諭知如易科罰金之
    折算標準。又被告未曾因故意犯罪而受有期徒刑以上刑之宣
    告，業見前述，因一時貪念，思慮未周，致罹此罪名，犯後
    於審理中坦承犯罪，甚有悔意，且業與告訴人臺灣家樂福股
    份有限公司安平分公司成立調解，賠償完畢，獲得諒解，有
    本院99年度司南小調字第610號調解筆錄在卷可憑（見本院
    卷第43頁），又被告因本件犯行業自99年9月30日起至99年
    11月19日止遭受羈押，有上開前案紀錄表附卷可查，堪信被
    告經此教訓，已足促其警惕，諒無再犯之虞，本院認上開宣
    告之刑，以暫不執行為適當，宣告緩刑2年，以啟自新。
三、據上論斷，應依刑事訴訟法第284條之1、第273條之1第1項
    、第299條第1項前段、第310條之2、第454條第2項，刑法第
    320條第1項、第41條第1項前段、第74條第1項第1款，刑法
    施行法第1條之1第1項、第2項前段，判決如主文。又本判決
    係依刑事訴訟法第310條之2及第454條所製作之簡化判決，
    依法僅需記載犯罪事實、證據名稱及應適用之法條，並得以
    簡略方式為之，如認定之犯罪事實、證據及應適用之法條，
    與檢察官聲請簡易判決處刑書或起訴書之記載相同者，得引
    用之，附此敘明。
本案經檢察官李白松到庭執行職務。
中    華    民    國    99    年    12    月    30    日
                  刑事第十二庭    法  官  盧鳳田
以上正本證明與原本無異。
如不服本判決，應於送達後10日內，向本院提出上訴狀（應附繕
本）。
                                  書記官  黃憶筑
中    華    民    國    99    年    12    月    30    日
附錄本件論罪科刑法條：
刑法第320條第1項：
意圖為自己或第三人不法之所有，而竊取他人之動產者，為竊盜
罪，處5年以下有期徒刑、拘役或5百元以下罰金。
◎附件：
臺灣臺南地方法院檢察署檢察官起訴書
                                     99年度偵字第14320號
    被      告  陳雅玲（本院按年籍省略）
上列被告因竊盜案件，已經偵查終結，認應該提起公訴，茲將犯
罪事實及證據並所犯法條分敘如下：
        犯罪事實
一、陳雅玲意圖為自己不法之所有，於民國99年9月29日凌晨1時
    20分許，進入臺南市中西區○○○路○段26號「台灣家樂福
    股份有限公司安平分公司」（下稱家樂福安平店），先至1
    樓食品區拿取壽司餐盒1盒、津津蘆筍汁3罐、三福咖啡館奶
    油1罐等物，再至化妝品區拿取膚蕊美白乳液1罐、高絲純淨
    亮白C1罐、高絲緊緻美膚乳1罐、高絲高保養美容1罐、TIFF
    A絕對大眼2罐、ZA旋轉眼袋筆、ZA翹眼色睫毛膏1支、媚比
    琳極限眼彩2支及綠的藥皂1組等物後，又至地下1樓嬰兒用
    品區拿取紗布彩格手巾1條、培寶紗布手帕1包等物，再至內
    衣區拿取HANG TEN彈力棉內褲2件、蕾黛絲CA-200內褲15件
    、彩咪內褲1件、康妮蕾蒂內褲1件及3/4蕾絲胸罩1件（上述
    物品共價值新臺幣8,192元），將上述竊取之物品連同提籃
    及其隨身提袋帶入試衣間，拆掉上述物品包裝盒及吊牌，並
    將培寶紗布手帕放於褲子口袋，19件內褲及1件胸罩穿於身
    上，其餘物品置放於隨身提袋後離開試衣間，把物品包裝盒
    及吊牌以報紙包覆丟在試衣間外垃圾桶後，於同日上午5時
    40分許，將隨身提袋置於4號收銀台靠店外側，再至11號收
    銀台結帳1罐牛奶，於結帳後步出11號收銀台後，從店外繞
    至4號收銀台拿取隨身提袋離去，行至家樂福店外之服務台
    後，遭早已發覺陳雅玲行為有異之賣場人員攔阻而報警查獲
    。
二、案經台灣家樂福股份有限公司安平分公司訴由臺南市警察局
    第二分局報告偵辦。
    證據並所犯法條
一、證據清單及待證事實
┌───┬────────┬─────────────┐
│編號  │  證據名稱      │   待證事實               │
├───┼────────┼─────────────┤
│一    │被告陳雅玲於警詢│被告有於上揭時間進入家樂福│
│      │及偵查中之供述  │安平店，並於欲離去家樂福安│
│      │                │平店時，持有內裝家樂福失竊│
│      │                │物之隨身包包，且穿著超過1 │
│      │                │件內褲及內衣之事實        │
├───┼────────┼─────────────┤
│二    │證人即家樂福安平│全部犯罪事實              │
│      │店安全課助理徐海│                          │
│      │豪於警詢及偵查中│                          │
│      │之證述          │                          │
├───┼────────┼─────────────┤
│三    │搜索扣押筆錄、扣│家樂福安平店失竊之物，業經│
│      │押物品目錄表、扣│該店之工作人員徐海豪立據領│
│      │押物品收據、贓物│回之事實                  │
│      │認領保管單      │                          │
├───┼────────┼─────────────┤
│四    │監視器錄影畫面影│全部犯罪事實              │
│      │片檔、監視器錄影│                          │
│      │畫面翻拍照片、現│                          │
│      │場蒐證及證物照片│                          │
│      │計65張          │                          │
└───┴────────┴─────────────┘
二、核被告所為，係犯刑法第320條第1項之竊盜罪嫌。
三、依刑事訴訟法第251條第1項提起公訴。
    此  致
臺灣臺南地方法院
中    華    民    國    99    年    11    月    15    日
                              檢察官   葉 耿 旭
                              檢察官   林 怡 君
本件證明與原本無異
中    華    民    國    99    年    11    月    18    日
                              書記官   蘇 春 燕
（本院按下略）

司法院資訊處製作；財團法人民間司法改革基金會備份。
